---
title: "Análise dos resultados"
author: "Gileade e João Victor"
date: "28 de agosto de 2017"
output: html_document
---

```{r setup, include=FALSE}
knitr::opts_chunk$set(echo = TRUE, warning = FALSE, message = FALSE, fig.align="center")
```

```{r pacotes}
library(dplyr)
library(readr)
library(ggplot2)
library(stringr)
library(broom)
theme_set(theme_bw())
options(scipen = 999)
```

## Introdução

```{r leitura dos dados}
experimento <- read_csv("exec_comp_micros.txt", col_names = FALSE) %>%
  rename("algoritmo" = X1, "tempo" = X2, "dataset" = X3) %>%
  mutate(dataset = str_sub(dataset, 10)) %>%
  mutate(range = as.numeric(str_extract(dataset, "[0-9]+"))) %>%
  mutate(dataset = str_extract(dataset, "[aA-zZ]+")) %>%
  mutate(dataset = gsub("_r","", dataset)) %>%
  select(algoritmo, dataset, range, tempo)
```

Considerando todos os dados.

```{r}
experimento %>%
  ggplot(aes(x = dataset, y = tempo, color = as.factor(range))) +
  geom_jitter(alpha = .5) +
  facet_grid(. ~ algoritmo) +
  labs(x = "Conjunto de dados", y = "Tempo (microssegundos)", color = "Range")
```

Percebemos que não podemos observar os valores quando o algoritmo é o merge e o quick, pois o insertion apresenta altos valores quando o dataset é invertido ou random.

Considerando apenas os valores abaixo de 200000000 microssegundos, podemos observar que o insetion é mais rápido que o merge e o quick.
```{r}
experimento %>%
  filter(tempo < 200000000) %>%
  ggplot(aes(x = dataset, y = tempo, color = as.factor(range))) +
  geom_jitter(alpha = .4) +
  facet_grid(. ~ algoritmo) +
  labs(x = "Conjunto de dados", y = "Tempo (microssegundos)", color = "Range")
```

```{r}
experimento %>%
  filter(tempo < 200000000) %>%
  ggplot(aes(x = dataset, y = tempo, color = as.factor(range))) +
  geom_jitter(alpha = .4) +
  geom_boxplot(outlier.shape = "") +
  facet_grid(. ~ algoritmo) +
  labs(x = "Conjunto de dados", y = "Tempo (microssegundos)", color = "Range")
```

Agora vendo os dados de forma sumarizada utilizando o boxplot.

```{r}
experimento %>%
  ggplot(aes(x = algoritmo, y = tempo, color = algoritmo)) +
  geom_boxplot() +
  facet_wrap(~ dataset, scales = "free")
```

```{r}
experimento %>%
  ggplot(aes(x = tempo)) +
  geom_histogram() + 
  labs(x = "Tempo (microssegundos)", y = "Número de ocorrências")
  
```

```{r}
experimento %>%
  #filter(algoritmo != "insertion") %>%
  ggplot(aes(x = algoritmo, y = tempo, color= algoritmo)) +
  geom_boxplot(show.legend = FALSE) +
  scale_y_log10() +
  facet_wrap(~ range) +
  labs(x = "", y = "Tempo em microssegundos (log)")
```

```{r}
experimento %>%
  ggplot(aes(x = algoritmo, y = tempo, color= algoritmo)) +
  geom_boxplot(show.legend = FALSE) +
  scale_y_log10() +
  facet_wrap(~ dataset) +
  labs(x = "", y = "Tempo em microssegundos (log)") 
```

```{r}
experimento %>%
  ggplot(aes(x = algoritmo, y = tempo, color= algoritmo)) +
  geom_boxplot(show.legend = FALSE) +
  scale_y_log10() +
  labs(x = "", y = "Tempo em microssegundos (log)")
```

## Modelo geral - Design fatorial completo

```{r}
experimento <- experimento %>%
  mutate(algoritmo = as.factor(algoritmo)) %>%
  mutate(dataset = as.factor(dataset)) %>%
  mutate(range = as.factor(range))
```

```{r}
fit <- aov(tempo ~ algoritmo * dataset * range, data=experimento)
```

```{r}
anova(fit)
```

```{r}
ss <- tidy(anova(fit))
```

```{r}
## Obtendo alocação da variação a partir da soma dos quadrados

soma <- sum(ss$sumsq)

ss <- ss %>%
  mutate(sumsq = sumsq/soma)
```

```{r}
ss %>% select(term, df, sumsq)
```

```{r}
## Coeficientes do modelo
fit$coefficients
```

```{r}
## Visualizando o modelo
plot(fit)
```

```{r}
histograma = residuals(fit)

hist(histograma, main="Histogram of residuals")
```

```{r}
df <- experimento %>%
  mutate(pred = predict(fit)) %>%
  mutate(res = residuals(fit))

df %>%
  ggplot(aes(x = tempo, y = res)) +
  geom_jitter(alpha = .4) +
  scale_x_log10()
```

## Modelo considerando os fatores mais importantes

```{r}
experimento2 <- read_csv("output.txt", col_names = FALSE) %>%
  rename("algoritmo" = X1, "tempo" = X2, "dataset" = X3) %>%
  mutate(dataset = str_sub(dataset, 10)) %>%
  mutate(range = as.numeric(str_extract(dataset, "[0-9]+"))) %>%
  mutate(dataset = str_extract(dataset, "[aA-zZ]+")) %>%
  mutate(dataset = gsub("_r","", dataset)) %>%
  select(algoritmo, dataset, range, tempo)


experimento2 <- experimento2 %>% select(1,2,4)

experimento2 <- experimento2 %>%
  mutate(algoritmo = as.factor(algoritmo)) %>%
  mutate(dataset = as.factor(dataset))


fit2 <- aov(tempo ~ algoritmo * dataset, data=experimento2)

anova(fit2)

coef(fit2)
residuos2 <- residuals(fit2)

hist(residuos2,main="Histograma dos resíduos")
qqnorm(residuos2, main="Q-Q Plot dos resíduos")
boxplot(residuos2, main="Boxplot dos resíduos")
lag.plot(residuos2, main="Lag plot dos resíduos")
```

```{r}
## Teste de Tukey
tuk<- TukeyHSD(fit2)
tuk
```

```{r}
plot(tuk)
```
```



